【裁判字號】    90,交抗,461
【裁判日期】    901130
【裁判案由】    違反道路交通管理處罰條例
【裁判全文】
臺灣高等法院刑事裁定                              九十年度交抗字第四六一號
    抗  告  人
    即受處分人  甲○○
右抗告人因違反道路交通管理處罰條例案件，不服臺灣士林地方法院中華民國九十年
九月二十四日裁定（九十年度交聲字第四六八號），提起抗告，本院裁定如左：
    主  文
抗告駁回。
    理  由
一、按汽車駕駛人轉彎時，不依標誌、標線、號誌指示者，處二百元以上六百元以下
    （即新台幣六百元以上一千八百元以下）罰鍰，道路交通管理處罰條例第四十八
    條第二款定有明文。（查道路交通管理處罰條例業於民國九十年一月十七日經總
    統公布修訂相關條文，而行政院於九十年四月三日以台九十交字第○一九三一七
    號令發布，修訂後之該條例自九十年六月一日起施行，故以下所述本條例均係修
    正生效前之舊法，核先敘明。）
二、本件抗告人即受處分人甲○○於九十年三月一日凌晨一時二十五分許，駕駛車牌
    號碼Ｇ八─○六六號營業小客車，行經臺北市○○○路與復興南路交叉口時，違
    反禁止左轉標誌指示左轉復興南路，經警當場欄停舉發違規左轉等情，業據舉發
    機關臺北市政府警察局大安分局函敘甚明，復有舉發違反道路交通管理事件通知
    單影本附卷可稽。至抗告人雖辯稱：忠孝東路之禁止左轉標誌錯置，且地面上有
    白色左轉之標線，有使人誤認而左轉，屬公有設施有欠缺，自不應處罰云云，然
    查臺北市○○○路靠近復興南路口之左轉指向線，係公車左轉專用道劃設，該車
    道僅供公車左轉使用，一般車輛禁止左轉使用，亦有臺北市政府警察局大安分局
    九十年九月五日北市警安分交字第九○六三六二七二○○號函影本在卷可稽，是
    受處分人所稱該處公共設施有欠缺會使人誤入左轉云云，顯屬無稽，抗告人上開
    辯解，委不足採。原裁決機關援引首開規定，並參酌抗告人不依通知期日到案，
    裁處罰鍰新台幣一千八百元，並依道路交通管理處罰條例第六十三條第一項第一
    款之規定記違規點數一點，核無不合，原審認抗告人異議無理由，而依道路交通
    案件處理辦法第十九條之規定，裁定駁回，並無不當。抗告意旨略稱：聲明異議
    後約一星期，伊開車行經該路段，親眼看見施工人員將舊左轉標線以柏油蓋上，
    而舊有左轉標線前後，並沒有「公車左轉專用道」字樣，但現在除有新左轉標線
    外，再增加「公車左轉專用道」字樣云云，惟未提出該車道「公車左轉專用道」
    字樣於違規當時並未存在之證據，是其抗告並無理由，應予駁回。
據上論斷，應依道路交通案件處理辦法第二十六條，刑事訴訟法第四百十二條，裁定
如主文。
中      華      民      國    九十    年     十一     月     三十     日
                              臺灣高等法院刑事第 十五 庭
                                  審判長法  官  房  阿  生
                                        法  官  魏  新  國
                                        法  官  雷  元  結
右正本證明與原本無異。
不得再抗告。
                                        書記官  梁  雅  華
中      華      民      國      九十     年   十二    月      三        日


司法院資訊處製作；財團法人民間司法改革基金會備份。
